臺灣宜蘭地方法院刑事判決　　　　　　　　　　　　　九十三年度交訴字第三三號
　　公　訴　人　臺灣宜蘭地方法院檢察署檢察官
　　被　　　告　乙○○
右列被告因過失致死等案件，經檢察官提起公訴（九十三年度偵字第二二五四號），
本院合議庭裁定適用簡式審判程序，爰不經通常程序判決如左：
    主  文
乙○○服用酒類，不能安全駕駛動力交通工具而駕駛，處有期徒刑參月。又因過失致
人於死，處有期徒刑柒月。應執行有期徒刑捌月。緩刑參年。
    事  實
一、乙○○於民國九十三年四月二十七日晚上十時許至同年月二十八日凌晨一時許，
    在宜蘭縣宜蘭市○○路某友人家中飲用啤酒六、七瓶，已達酒醉程度而不能安全
    駕駛動力交通工具後，仍貿然於九十三年四月二十八日凌晨二時許，駕駛車牌號
    碼九Ｔ─六六○九號自用小客車，沿宜蘭縣三星鄉宜二十六線公路由員山往羅東
    方向行駛，於同日凌晨二時三十分許，途經宜蘭縣三星鄉宜二十六線公路九．五
    公里處與東西八路之交岔路口處，本應注意行車速度應依標誌或標線之規定，在
    郊外道路時速不得超過六十公里，並應注意閃光黃燈表示警告，車輛應減速接近
    ，注意安全，小心通過；而依當時天候陰、夜間有照明及路況與視距均良好等情
    形觀之，依其飲酒前之情形，原無不能注意之情事。竟在酒醉情況下，貿然駕車
    行經時速不得超過六十公里且設有閃光黃燈之前揭交岔路口，非但未減速接近，
    反而以時速一百公里之速度超速前行。適未考領駕駛執照之林春地騎乘車牌號碼
    ＧＵＢ─六三二號重型機車，沿宜蘭縣三星鄉○○○路由三星往清洲方向，行抵
    行，致在前揭交岔路口內，遭乙○○所駕自用小客車撞及，致林春地受有頭、頸
    、胸、腹、臀部及四肢壓砸傷併骨折等多發性損傷及內出血而當場死亡。乙○○
    亦因傷害就醫，於同日三時四十八分測得血液中酒精濃度高達二七七ＭＧ＼ＤＬ
    （即百分之○．二七七）。
二、案經林春地之子甲○○告訴台灣宜蘭地方法院檢察署檢察官偵查起訴。
    理  由
一、被告乙○○對於右揭犯罪事實，於警詢、偵查及審理中均供認不諱，核與被害人
    林春地之子甲○○指述情節大致相符，並有警製道路交通事故調查報告表一份、
    現場照片多幀附卷可佐。依羅東博愛醫院出具之血液中酒精濃度生化檢驗報告，
    被告乙○○於肇事後經抽血檢驗結果，其血液中之酒精濃度高達二七七ＭＧ＼Ｄ
    Ｌ（即百分之○．二七七），參考台灣省交通處八八年車輛行車事故研討會論文
    集及中央警察大學交通學系暨交通管理研究所蔡中志教授所著酒精濃度與肇事率
    之關係，血液中酒精達百分之○．一七者，其肇事率已達十倍，達百分之○．三
    者，達迷醉程度，被告於事發後二小時所測得之血液中酒精濃度高達百分之○．
    二七七，顯見其駕駛時酒醉程度嚴重，而不能安全駕車。又被害人林春地確因本
    件車禍而傷重當場死亡，亦經台灣宜蘭地方法院檢察署檢察官督同法醫師到場相
    驗明確，製有勘驗筆錄、驗斷書及相驗屍體證明書在卷可憑。被告駕車肇事致被
    害人林春地死亡之事實可堪認定。
二、按行車速度，依標誌或標線之規定，在郊外道路時速不得超過六十公里；又汽車
    駕駛人飲用酒類後其吐氣所含酒精濃度超過每公升○．二五毫克或血液中酒精濃
    度超過百分之○．○五以上者，不得駕車；道路交通安全規則第九十三條第一項
    第一款及第一百十四條第二款分別定有明文。再者，閃光黃燈表示警告，車輛應
    減速接近，注意安全，小心通過，道路交通標誌標線號誌設置規則第二百十一條
    第一項第一款亦有明定。又被告駕車自應注意前述道路交通安全規定，而依當時
    之天候、光線及路況等情形觀之，以被告飲酒前之情況，並非不能注意，竟因飲
    酒達酒醉程度而無法注意，以致肇事，造成被害人林春地傷重而當場死亡，被告
    應負過失責任，殊至明顯，且其過失行為與被害人林春地死亡之間，具有相當因
    果關係。且本件經送臺灣省基宜區車輛行車事故鑑定委員會鑑定結果，亦認被告
    對事故之發生屬肇事次因，有該委員會出具之鑑定意見書一份存卷可參，堪認被
    告對事故之發生確有過失。事證明確，被告犯行應堪認定。
三、核被告所為，係犯刑法第一百八十五條之三服用酒類不能安全駕駛動力交通工具
    而駕駛罪及第二百七十六條第一項之過失致死等罪。又被告違反道路交通安全規
    則第一百十四條第二款汽車駕駛人飲酒後含血液中酒精濃度超過百分之○．○五
    以上者，不得駕車之規定，並依道路交通管理處罰條例第八十六條第一項規定加
    重過失致死罪之法定刑。其所犯上開二罪，犯意各別，罪名亦殊，應予分論併罰
    。爰審酌被告酒醉不能駕駛動力交通工具之嚴重程度、對本件事故之發生屬肇事
    次因之過失程度、對告訴人所造成之損害、肇事後態度及已與被害人家屬和解並
    給付賠償之等一切情狀，分別量處如主文所示之刑，並定其應執行刑。又被告前
    未曾受有期徒刑以上刑之宣告，有台灣高等法院被告全國前案紀錄表在卷可憑，
    茲因一時失慮而罹刑典，經此偵審程序應已知警惕，而無再犯之虞，本院認對其
    所宣告之刑以暫不執行為適當，爰併予宣告緩刑三年，以勵自新。
據上論斷，應依刑事訴訟法第二百九十九條第一項前段，刑法第二百七十六條第一項
、第一百八十五條之三、第五十一條第五款、第七十四條第一款，道路交通管理處罰
條例第八十六條第一項，罰金罰鍰提高標準條例第一條前段判決如主文。
本案經檢察官鄭雅方到庭執行職務。
中　　　華　　　民　　　國　　九十三　　年　　　九　　　月　　 三十 　　日
                                  臺灣宜蘭地方法院刑事第二庭
                                      法  官  謝  佩  玲
右正本證明與原本無異。
如不服本判決，應於判決送達後十日內向本院提出上訴狀（應抄附繕本）。告訴人或
被害人如對於本判決不服者，應具備理由請求檢察官上訴，其上訴期間之計算係以檢
察官收受判決正本之日期為準。
                                      書記官  藍  友  隆
中　　　華　　　民　　　國　　九十三　　年　　　十　　月　　     五 　　日
附錄法條
中華民國刑法
第一百八十五條之三
  服用毒品、麻醉藥品、酒類或其他相類之物，不能安全駕駛動力交通工具而駕駛者
  ，處一年以下有期徒刑、拘役或三萬元以下罰金。
第二百七十六條第一項
  因過失致人於死者，處二年以下有期徒刑、拘役或二千元以下罰金。
